臺灣臺中地方法院刑事裁定　　　　　　　96年度撤緩字第82號
聲　請　人　臺灣臺中地方法院檢察署檢察官
受　刑　人　甲○○
上列聲請人因受刑人過失致死案件，聲請撤銷緩刑之宣告（九十
六年度執聲字第一○六○號），本院裁定如下：
    主  文
聲請駁回。
    理  由
一、聲請意旨略以：受刑人甲○○因過失致死案件，前經本院於
    民國九十三年四月二日以九十三年度交簡字第十八號（九十
    一年度偵字第九○五四號）判決判處有期徒刑十月，緩刑三
    年，於九十三年五月三日確定。惟受刑人於緩刑期內即九十
    五年八月二十五日復犯過失致死罪，經臺灣高等法院臺中分
    院於九十六年三月十五日以九十六年度交上易字第三○九號
    判處有期徒刑六月確定在案，受刑人所為已合於刑法第七十
    五條第一項第一款所定撤銷緩刑宣告之原因，爰依刑事訴訟
    法第四百七十六條之規定聲請撤銷等語。
二、按刑法於九十四年二月二日修正公布，並於九十五年七月一
    日施行。而關於緩刑之撤銷亦有修正，依立法意旨說明，舊
    法第七十五條第一項固已設有兩款應撤銷緩刑之原因，至得
    撤銷緩刑之原因，則僅於保安處分章內第九十三條第三項與
    撤銷假釋合併加以規定，體例上不相連貫，實用上亦欠彈性
    ，是將緩刑之撤銷分為「應撤銷」及「得撤銷」兩種原因，
    故將刑法第七十五條修正為「受緩刑之宣告，而有下列情形
    之一者，撤銷其宣告：一、緩刑期內因故意犯他罪，而在緩
    刑期內受不得易科罰金之有期徒刑以上刑之宣告確定者。二
    、緩刑前因故意犯他罪，而在緩刑期內受不得易科罰金之有
    期徒刑以上刑之宣告確定者」、「前項撤銷之聲請，於判決
    確定後六月以內為之」；並新增刑法第七十五條之一規定：
    「受緩刑之宣告而有下列情形之一，足認原宣告之緩刑難收
    其預期效果，而有執行刑罰之必要者，得撤銷其宣告：一、
    緩刑前因故意犯他罪，而在緩刑期內受得易科罰金之有期徒
    刑、拘役或罰金之宣告確定者。二、緩刑期內因故意犯他罪
    ，而在緩刑期內受得易科罰金之有期徒刑、拘役或罰金之宣
    告確定者。三、緩刑期內因過失更犯罪，而在緩刑期內受有
    期徒刑之宣告確定者。四、違反第七十四條第二項第一款至
    第八款所定負擔情節重大者。」、「前條第二項之規定，於
    前項第一款至第三款情形亦適用之」。次按，於九十四年一
    月七日刑法修正施行前，受緩刑之宣告，九十四年一月七日
    修正刑法施行後，仍在緩刑期內者，適用九十四年一月七日
    修正施行之刑法第七十五條、第七十五條之一及第七十六條
    規定，中華民國刑法施行法第六條之一定有明文。從而，本
    件係依舊法宣告緩刑，迄新法施行仍在緩刑期內，即應適用
    修正後刑法第七十五條及第七十五條之一為緩刑之撤銷，合
    先敘明。
三、經查，聲請人聲請之前揭事實，業有本院九十三年度交簡字
    第一八號刑事簡易判決、臺灣高等法院臺中分院九十六年度
    交上易字第三○九號刑事判決各一件在卷可稽，並有臺灣高
    等法院被告前案紀錄表為証，本院經核受刑人確係於緩刑期
    內過失更犯罪，而在緩刑期內受徒刑之宣告確定。惟現行刑
    法第七十五條第一項第一款規定：「受緩刑之宣告，而有下
    列情形之一者，撤銷其宣告：一、緩刑期內因故意犯他罪，
    而在緩刑期內受不得易科罰金之有期徒刑以上刑之宣告確定
    者。」、同法第七十五條之一第一項三款則規定：「受緩刑
    之宣告而有下列情形之一，足認原宣告之緩刑難收其預期效
    果，而有執行刑罰之必要者，得撤銷其宣告：三、緩刑期內
    因過失更犯罪，而在緩刑期內受得有期徒刑之宣告確定者。
    」。而本件受刑人於緩刑期內犯「過失」致死罪，經臺灣高
    等法院臺中分院於九十六年三月十五日以九十六年度交上易
    字第三○九號判決，撤銷原審判決改判處有期徒刑六月，「
    如易科罰金，以新臺幣二千元折算壹日」確定，有該案刑事
    判決在卷可稽，顯非在緩刑期內因「故意」犯他罪，而在緩
    刑期內受「不得易科罰金」之有期徒刑以上刑之宣告，核與
    上揭修正後刑法第七十五條第一項第一款之要件，即屬有間
    ；另聲請人除僅提出上揭二案之刑事判決外，並未於聲請書
    內主張並釋明受刑人有何「足認原宣告之緩刑難收其預期效
    果，而有執行刑罰之必要」之事由以供本院參酌，本院無從
    審究，亦難遽依同法第七十五條之一第一項第三款之規定諭
    知撤銷緩刑宣告。綜上所述，本件聲請人所為聲請，於法不
    合且無理由，應予駁回。
四、依刑事訴訟法第二百二十條，裁定如主文。
中　　華　　民　　國　　96　　年　　5 　　月　　3 　　日
                  臺灣臺中地方法院刑事第二庭
                                  法  官  許金樹
以上正本證明與原本無異。
如不服本裁定，應於裁定送達後五日內向本院提出抗告狀。
中　　華　　民　　國　　96　　年　　5 　　月　　3 　　日
                                  書記官  王崑煜
